臺灣臺北地方法院刑事判決　　　　　　 100年度易字第1793號
公　訴　人　臺灣臺北地方法院檢察署檢察官
被　　　告　蘇欣弘
上列被告因竊盜案件，經檢察官提起公訴（臺灣臺北地方法院檢
察署一００年度偵字第一０三七二號），被告經訊問後就被訴事
實為有罪之陳述，本院裁定進行簡式審判程序，判決如下：
    主  文
蘇欣弘攜帶兇器毀壞安全設備竊盜，累犯，處有期徒刑捌月；又
竊盜，累犯，處有期徒刑陸月。應執行有期徒刑壹年。
    事  實
一、蘇欣弘於民國九十七年間因竊盜、妨害自由案件，經臺灣板
    橋地方法院以九十七年度簡字第三九六四號判決判處竊盜部
    分有期徒刑四月，妨害自由部分有期徒刑三月，定執行刑有
    期徒刑六月確定，於九十八年二月二十八日縮刑期滿執行完
    畢。詎仍不知悔改，意圖為自己不法之所有，先後為下列竊
    盜行為：
  (一)於一００年四月十日下午九時八分許，攜帶其所有、客觀上
    足供兇器使用之扳手一支，前往位於臺北市大安區○○○路
    ○段二六五號之「ＪＲ專業汽車美容店」（並非住宅或有人
    居住之建築物），自該店旁之防火巷進入，將店後方塑膠浪
    板上螺絲以扳手鬆開並撐開浪板而毀壞安全設備，侵入該店
    ，竊取現金新臺幣四百元及該店鐵捲門遙控器一只。
  (二)於同年月十五日凌晨四時三十一分許，騎乘車牌號碼ＰＪＵ
    —七三０號機車至該店，持先前竊得遙控器開啟該店鐵捲門
    ，進入屋內竊取店內電腦主機、液晶螢幕及液晶電視各一台
    ，得手後騎乘機車離開，經警調閱監視畫面比對，始查悉上
    情。
二、案經臺北市政府警察局大安分局報告臺灣臺北地方法院檢察
    署檢察官偵查起訴。
    理  由
一、本件被告蘇欣弘所犯非死刑、無期徒刑或最輕本刑有期徒刑
    三年以上之罪，亦非高等法院管轄第一審案件，且被告於本
    院訊問時，就被訴事實為有罪之陳述，經告知被告簡式審判
    程序之旨，並聽取檢察官、被告之意見後，本院裁定進行簡
    式審判程序，是本件之證據調查，依刑事訴訟法第二百七十
    三條之二規定，不受同法第一百五十九條第一項、第一百六
    十一條之二、第一百六十一條之三、第一百六十三條之一及
    第一百六十四條至第一百七十條規定之限制，合先敘明。
二、上揭犯罪事實業據被告於審理中坦承不諱（本院卷第三十頁
    反面、第三十一頁參照），核與被害人謝俊澤指述相符（偵
    卷第十至十二頁參照），並有監視錄影翻拍照片十四張在卷
    可稽（偵卷第二十七至二十九頁參照），足認被告之自白與
    事實相符，本件事證明確，被告之犯行堪以認定，應依法論
    科。
三、按刑法第三百二十一條第一項第三款之攜帶兇器竊盜罪，係
    以行為人攜帶兇器竊盜為其加重條件，此所謂兇器，其種類
    並無限制，凡客觀上足對人之生命、身體、安全構成威脅，
    具有危險性之兇器均屬之，且祇須行竊時攜帶此種具有危險
    性之兇器為已足，並不以攜帶之初有行兇之意圖為必要；亦
    即行為人攜帶兇器有行兇之可能，客觀上具有危險性，即為
    已足，至其主觀上有無持以行兇或反抗之意思，尚非所問，
    最高法院七十九年臺上第五二五三號判例、最高法院七十四
    年度第三次刑事庭會議決議可資參照。次按刑法第三百二十
    一條第一項第二款所謂「其他安全設備」，係指除門扇牆垣
    以外，依通常觀念足認為防盜之一切設備而言，此有最高法
    院七十八年度臺上字第四四一八號裁判要旨可供參考。查本
    案被告用以行竊之扳手，雖未扣案，惟該扳手係金屬材質，
    可用於鬆脫螺絲，堪認該扳手質地堅硬，客觀上自足以對於
    他人之生命、身體構成威脅而具有危險性，屬刑法所謂兇器
    無誤。又被告持扳手鬆開店家後方塑膠浪板上螺絲並撐開塑
    膠浪板後進入店家行竊，該塑膠浪板具有防盜效用，係屬其
    他安全設備，是核被告就事實欄一、（一）所示犯行，係犯
    刑法第三百二十一條第一項第二款、第三款之攜帶凶器毀壞
    安全設備竊盜罪；就事實欄一、（二）所示犯行，係犯刑法
    第三百二十條第一項之竊盜罪。其所為上開二次犯行，犯意
    各別，行為互異，應予分論併罰。至於公訴人於準備程序時
    更正所犯法條，認被告上開二次犯行尚構成刑法第三百二十
    一條第一項第一款之侵入住宅或有人居住之建築物竊盜罪，
    惟「ＪＲ專業汽車美容店」係店家，並非住宅，且於被告入
    內行竊之時，該店家內並無人在，是被告並無侵入住宅或有
    人居住之建築物竊盜之舉，公訴意旨尚有未恰。故就事實欄
    一、（一）所示犯行，起訴法條因本即援引刑法第三百二十
    一條第一項，雖與本院論罪科刑之款次不同，然其僅為加重
    條件有異，所犯罪名相同，此部分無須變更法條；就事實欄
    一、（二）所示犯行，其起訴之基本社會事實同一，本院仍
    應予以審理，並變更起訴法條為刑法第三百二十條第一項，
    併此敘明。又被告有事實欄所載前科暨執行完畢紀錄，此有
    卷附臺灣高等法院被告前案紀錄表所載可查，其於有期徒刑
    執行完畢後，五年內再犯本案二次竊盜犯行，均為累犯，應
    依刑法第四十七條第一項規定加重其刑。爰審酌被告正值盛
    年，竟不思以正途謀生，並基於報復心態攜帶兇器，甚至毀
    壞安全設備實行竊盜犯行，其所為對被害人財產法益侵害實
    屬情節重大，惟念及其犯後坦承犯行，暨其為輕度智障、生
    活狀況、智識程度等一切情狀，分別量處如主文所示之刑，
    並定其應執行刑。另被告所有且供本件竊盜犯行所用之扳手
    一支，未據扣案，且非違禁物，被告亦自承已丟棄（本院卷
    第三十頁反面參照），復無證據證明尚屬存在，為免執行困
    難，爰不予宣告沒收。
四、據上論斷，應依刑事訴訟法第二百八十四條之一、第二百七
    十三條之一第一項、第二百九十九條第一項前段、第三百條
    ，刑法第三百二十一條第一項第二款、第三款、第三百二十
    條第一項、第四十七條第一項、第五十一條第五款，判決如
    主文。
本案經檢察官謝憲杰到庭執行職務
中    華    民    國    100    年     8    月    5    日
                  刑事第九庭  法  官  鄭富城
上正本證明與原本無異。
如不服本判決應於收受送達後10日內向本院提出上訴書狀，並應
敘述具體理由；其未敘述上訴理由者，應於上訴期間屆滿後20日
內向本院補提理由書（均須按他造當事人之人數附繕本）「切勿
逕送上級法院」。告訴人或被害人如對於本判決不服者，應具備
理由請求檢察官上訴，其上訴期間之計算係以檢察官收受判決正
本之日期為準。
                              書記官  顏淑華
中    華    民    國    100    年    8    月    5    日
附錄本案論罪科刑法條：
中華民國刑法第320條
（普通竊盜罪、竊佔罪）
意圖為自己或第三人不法之所有，而竊取他人之動產者，為竊盜
罪，處5  年以下有期徒刑、拘役或 5 百元以下罰金。
意圖為自己或第三人不法之利益，而竊佔他人之不動產者，依前
項之規定處斷。
前二項之未遂犯罰之。
中華民國刑法第321條
（加重竊盜罪）
犯竊盜罪而有下列情形之一者，處 6 月以上、5 年以下有期徒
刑，得併科新臺幣 10 萬元以下罰金：
一、侵入住宅或有人居住之建築物、船艦或隱匿其內而犯之者。
二、毀越門扇、牆垣或其他安全設備而犯之者。
三、攜帶兇器而犯之者。
四、結夥三人以上而犯之者。
五、乘火災、水災或其他災害之際而犯之者。
六、在車站、埠頭、航空站或其他供水、陸、空公眾運輸之舟、
    車、航空機內而犯之者。
前項之未遂犯罰之。